臺灣新北地方法院民事判決
110年度訴字第3167號
原      告  A女      
訴訟代理人  楊國薇律師
被      告  翁啟原  

訴訟代理人  陳軾霖律師
上列當事人間損害賠償事件，經本院於民國111年7月11日言詞辯
論終結，判決如下：
    主      文
原告之訴及假執行之聲請均駁回。
訴訟費用由原告負擔。
    事實及理由
壹、程序方面：
　　按行政機關、司法機關及軍法機關所製作必須公示之文書，
    不得揭露被害人之姓名、出生年月日、住居所及其他足資識
    別被害人身分之資訊，性侵害犯罪防治法第12條第2項定有
    明文。又裁判及其他必須公示之文書，不得揭露足以識別被
    害人身分之資訊。如確有記載之必要，得僅記載其姓氏、性
    別或以使用代號之方式行之。法院依前項規定使用代號者，
    並應作成該代號與被害人姓名對照表附卷，法院辦理性侵害
    犯罪案件應行注意事項第3點亦有明文。本件原告係基於被
    告妨害性自主之侵權行為事實，訴請被告負損害賠償責任，
    依上開法條規定，本判決書自不得揭露被害人即原告之身分
    識別資訊，爰將原告之身分資訊以Ａ女表示，詳細身分識別
    資料詳卷所載，合先敘明。
貳、實體方面：
一、原告主張：
(ㄧ)被告與伊原係男女朋友及水電工程行水電助理之僱傭關係，
    兩造自民國106年8、9月間開始交往直至109年9月分手。於1
    09年9月3日晚上9時許，被告以慶祝生日為由邀約伊一起晚
    餐，因兩造感情已經生變，伊原會以各種藉口婉拒，惟念及
    係被告生日，便應允被告之邀約，被告表示將開車載伊，稱
    新莊有不錯餐廳，兩造便驅車前往餐廳，一路上伊大多沈默
    不語，觀察車内環境發現車後座放滿水電工程需使用之工具
    ，伊當日身著短褲，被告穿著鬆緊褲，腰上掛有工作用的工
    具，被告突於新莊影城附近停車，並在車上將腰間工具帶解
    下，直接從駕駛座爬到伊所坐之副駕駛座，被告從褲子掏出
    生殖器，基於強制性交之犯意，違反伊意願，先將伊之短褲
    跟内褲往旁邊撥後，再以自己性器進入伊性器内，強制性交
    得逞，當下伊向被告表示「你在幹嘛，不要這樣」，並嘗試
    推開被告，但伊之右肩胛骨骨折受傷無力，且後座載滿工程
    用工具，隨時可能作為兇器，被告未理會伊之拒絕，完事之
    後就直接讓伊返家。
(二)又於109年10月15日中午12時許，被告以討論薪資發放為由
    約伊出來見面，因伊當日須繳納房租，需錢孔急，便應允被
    告之邀約。被告開車在伊住家附近開車繞了兩個多小時，並
    向伊表示既然伊缺錢，不然以性行為的方式交易取得薪資等
    語，伊拒絕被告之提議，被告便繼續開車直至三重區溪美立
    體停車場之3樓，當時杳無人煙，被告又從駕駛座爬到伊所
    坐之副駕駛座，解下腰間工具帶並將生殖器掏出，撥開伊之
    小短褲跟内褲，不顧伊之反對，逕將生殖器插入陰道内直至
    射精，爾後甚至丟了新臺幣（下同）5,000元予伊，伊深感
    羞辱，身心受創，且因被告未做相當之避孕措施，導致伊因
    此懷孕，需為終止妊娠手術，伊因上開種種經歷，鬱鬱寡歡
    ，終致精神上無法負荷，自109年12月開始至身心治療科就
    診。被告既於上開時、地，以違反伊意願之方法而為性交行
    為，嚴重侵害伊之貞操權，伊自得請求被告賠償精神慰撫金
    100萬元，爰依民法第184條第1項前段、第195條第1項等規
    定為請求。並聲明：⒈被告應給付原告100萬元，及自起訴狀
    繕本送達翌日起至清償日止，按年息5％計算之利息。⒉原告
    願供擔保請准宣告假執行。
二、被告則以：
(ㄧ)兩造於106年8月至109年11月交往，為前男女朋友關係，因原
    告於交往期間遊手好閒、並無謀生能力，多次以扶養未成年
    子女、美髮、廟會等理由向伊索取生活費用，伊有感於原告
    整日不事生產，為教育原告培養一技之長，遂向原告表示可
    以於伊從事水電工程時在旁觀看、學習，惟兩造間並無僱傭
    關係存在。
(二)又伊之生日為8月31日，原告業於109年8月30日即邀請友人
    共同為伊慶生，故伊並未於109年9月3日邀約原告外出重複
    慶生之可能，且兩造間根本無僱傭關係存在，伊自無以討論
    工資發放為由邀約原告於109年10月15日外出之理，況兩造
    事發後之互動亦皆與情侶無異，足認原告所述與事實不符。
(三)再者，伊身高高達180公分，原告身形亦非嬌小，並考量正
    常車輛之車室大小均不足以使成年人站立，且車輛中控台處
    有排檔以及手剎車等突起物，倘伊真有違反原告之意願（假
    設句，非自認），原告理應會有掙扎而受傷之跡證，惟原告
    非但未於性交後前往驗傷、報警，更持續與伊情話綿綿，顯
    與一般性侵受害人之反應不符。況依常理觀之，於車內性交
    亦應引起車輛嚴重晃動進而導致路人發覺，倘伊真有任何違
    反原告意願之行為，原告當可大聲呼救，並逃離車室內，然
    原告非但未呼喊求救，反而在事後要求伊載送其前往振興醫
    院就醫領藥，原告主張並非實情等語資為抗辯。答辯聲明：
    ⒈原告之訴及假執行之聲請均駁回。⒉如受不利之判決，願供
    擔保請准宣告免為假執行。
三、得心證之理由：
(ㄧ)按因故意或過失，不法侵害他人之權利者，負損害賠償責任
    。故意以背於善良風俗之方法，加損害於他人者亦同；違反
    保護他人之法律，致生損害於他人者，負賠償責任。但能證
    明其行為無過失者，不在此限，民法第184條第1項、第2項
    分別定有明文。再按當事人主張有利於己之事實者，就其事
    實有舉證之責任。民事訴訟法第277條第1項本文定有明文。
    又民事訴訟如由原告提起以主張權利者，自應由原告就主張
    有利於己之事實負舉證責任，若原告先不能舉證，以證實自
    己主張之事實為真實，則被告就其抗辯事實即令不能舉證，
    或其所舉證據尚有疵累，亦應駁回原告之請求。又侵權行為
    之成立，須行為人因故意過失不法侵害他人權利，亦即行為
    人之行為須具備歸責性、違法性，並不法行為與損害間有因
    果關係，始能成立，且主張侵權行為損害賠償請求權之人，
    對於侵權行為之成立要件應負舉證責任（最高法院100年度
    台上字第328號判決要旨參照）。經查，原告主張被告基於
    強制性交之犯意，分別於109年9月3日晚上9時許、109年10
    月15日中午12時許，違反其意願，在車內從駕駛座爬到副駕
    駛座，以生殖器插入其陰道内之強制性交行為等情，為被告
    所否認，自應由原告就其主張之前開事實負舉證之責。
(二)原告曾以前開事實對被告提出妨害性自主之告訴，已經臺灣
    新北地方檢察署檢察官以111年度偵字第9844號為不起訴處
    分等情，業經本院調取前開偵查卷宗查核無訛，且原告亦已
    自承其就前開不起訴處分亦未聲請再議等語（見本院卷第42
    頁），堪認前開不起訴處分業已確定在案。又證人即原告友
    人李隆緯於臺灣新北地方檢察署111年度他字第206號偵查時
    具結證稱：原告有跟伊說被性侵2次，伊記得第1次是109年9
    月上旬時，原告是打電話跟伊說的，原告一開始一直哭，無
    法表達，伊請原告先冷靜一下，原告說她是被一個垃圾畜生
    欺負，伊當時沒有意識到原告所說的欺負是被性侵，後來伊
    詳細問原告欺負是什麼意思，怎麼被欺負，誰欺負她，原告
    才說是被一個畜生載到一個地方被「那個」，伊才知道原告
    被性侵，但當時原告沒跟她說詳細過程。第2次是109年10月
    15日左右，原告打電話給伊，又說她又被一個畜生欺負，伊
    問原告是不是同一人，原告說是，伊還問原告為何又被同一
    人欺負，原告說她跟對方有僱傭關係，原告說她是在三重被
    欺負，伊問原告第1次是在哪裡被欺負，原告說是新莊。原
    告跟伊說她每個月要跟對方要薪水時，對方都會藉機約她出
    去。於109年10月底，原告叫伊陪她去臺北馬偕醫院，當時
    伊在旁邊聽到原告跟被告的對話，原告質問被告都是用領薪
    水為由騙她出來藉機性侵她，被告都沒有回話，一臉不爽的
    看著伊。後來，我們離開馬偕後，伊問原告當時為何沒有反
    抗，原告跟伊說她沒有力氣反抗，而且對方車子後面都是做
    工的工具，身上也有工具，所以不敢反抗，也跟伊說第1次
    在新莊被性侵，第2次在三重區某停車場被性侵，伊提議說
    要不要去收集一些證據，像是監視器畫面之類的，但原告都
    沒說話，原告跟伊說這些話的時候就是處於驚嚇自閉的狀態
    ，伊問10句話原告只回伊1句話，伊建議原告去身心科，伊
    有陪同她看過一次，原告是去振興醫院就診，伊有看過原告
    在振興醫院的就診報告，原告有憂鬱症跟躁鬱症，比較偏向
    憂鬱症，伊問過護理師，護理師跟伊說是受創後會有這些症
    狀等語，可知原告遭被告2次違反意願而強制性交得逞之經
    過，證人李隆緯係事後間接聽聞原告轉述，並非係證人李隆
    緯所親身見聞，且原告偕同證人李隆緯至臺北馬偕醫院質問
    被告時，被告亦未親口承認有強制性交之事實，故依證人李
    隆緯之證詞，尚無從證明被告確有違反原告意願而為強制性
    交之行為。
(三)原告復提出其至振興醫院身心治療科之醫療費用收據，主張
    其因被告之強制性交行為而至身心科治療云云，惟觀諸上開
    醫療費用收據（見勞專調卷第21-27頁），僅足證明原告於1
    10年8月11日起至110年10月20日止至振興醫院身心治療科門
    診治療共計4次，然無法僅憑上開醫療費用收據即遽認被告
    確實有對原告為強制性交之行為。至原告另提出兩造間之通
    訊軟體對話紀錄為證（見本院卷第49-51頁），然衡諸上開
    對話紀錄內容，亦無從證明被告強迫原告以性行為換取工資
    ，以及原告需自行負擔終止妊娠費用之事實，併參以被告所
    提出兩造間之通訊軟體對話紀錄，倘原告確於109年9月3日
    、109年10月15日遭被告性侵，然原告於前開時點之後並未
    就遭性侵乙事質問被告，反而仍傳送親密貼圖，以及以老公
    稱呼被告、向被告索取金錢繳交普渡及電話費用、討論身體
    狀況等一般情侶間對話等情，堪認原告主張被告於前開時點
    對其為強制性交之行為，尚難採認。
(四)綜上所述，原告既未能舉證證明被告侵權行為之事實存在，
    其主張被告應負損害賠償責任，即為無理由，則原告請求被
    告賠償精神慰撫金是否有據即毋庸再予論述，併此敘明。　
四、從而，原告依民法第184條第1項前段、第195條第1項等規定
    ，請求被告給付100萬元及自起訴狀繕本送達翌日起至清償
    日止，按年息5％計算之利息，為無理由，應予駁回。又原告
    之訴既經駁回，其假執行之聲請亦失所依據，應併予駁回。
    　
五、本件事證已臻明確，兩造其餘之攻擊或防禦方法及所用之證
    據，經本院斟酌後，認為均不足以影響本判決之結果，爰不
    逐一論列，附此敘明。
六、訴訟費用負擔之依據:民事訴訟法第78條。
中　　華　　民　　國　　111 　年　　8 　　月　　12　　日
                  民事第三庭  法  官  黃繼瑜
以上正本係照原本作成。
如對本判決上訴，須於判決送達後20日內向本院提出上訴狀。如
委任律師提起上訴者，應一併繳納上訴審裁判費。
中　　華　　民　　國　　111 　年　　8 　　月　　15　　日
                              書記官  李依芳